臺灣花蓮地方法院刑事判決　　　　　　　　　　　　　九十三年度簡上字第七一號
　　上　訴　人
　　即　被　告　甲○○
右列上訴人因妨害投票案件，不服本院花蓮簡易庭中華民國九十三年三月九日九十二
年度花簡字第二七五號之第一審判決（聲請簡易判決處刑案：九十一年度偵字第一六
四二號），提起上訴，本院管轄之第二審合議庭判決如左：
    主  文
上訴駁回。
    事實及理由
一、本案經本院審理結果，認第一審判決依公職人員選舉罷免法第九十條之一，判處
    被告甲○○有期徒刑三月，如易科罰金以三百元折算一日，認事用法及量刑均無
    不當，應予維持，並引用第一審簡易判決書記載之事實、證據及理由。
二、另補充理由如下：被告於本院審理中固坦承於民國九十一年間曾交付證人丙○○
    新台幣（下同）一千元，惟矢口否認有何對於有投票權人交付賄賂之犯行，辯稱
    ：當時證人丙○○幫伊採金針，才將戶籍遷至伊家中，並因證人丙○○平日常向
    伊借錢，故僅支付證人丙○○一千元工資，該一千元並不是用以買票云云。惟查
    ：被告於九十一年六月七日下午三時許，在花蓮縣壽豐鄉共和村魚池二十八號，
    交付證人丙○○一千元，並約定投票予花蓮縣壽豐鄉共和村第十七屆村長代表黃
    建輝及鄉民代表許添財一情，業據證人丙○○於警詢中證述明確，衡以證人丙○
    ○與被告並無糾紛，業據被告於警詢中供述明白，證人丙○○應無任意攀誣被告
    且陷自己於刑事投票受賄罪之訴追之可能，堪信證人丙○○前揭警詢中所述為真
    實。此外，復有住址變更戶籍登記申請書及花蓮縣第十七屆鄉鎮市民代表暨村長
    選舉第０一四七投票所選舉人名冊各一份附卷可佐，足認被告確有交付證人丙○
    ○一千元，約定投給黃建輝及許添財之犯行。證人丙○○雖於本院審理中表示並
    未在警詢中陳述前開證詞云云，然查，警方於製作證人丙○○警詢筆錄時，並未
    對證人丙○○使用任何威脅、利誘、詐欺或其他不當手法，且警詢筆錄上之簽名
    ，亦係證人丙○○本人親自簽名等情，已據證人丙○○於本院審理中結證屬實，
    堪信前開證人丙○○警詢筆錄應為真實可採。證人丙○○雖復於本院審理中翻異
    前詞，證稱：被告所交付之一千元，是伊向被告借的，用以修理機車；又伊曾幫
    被告採金針二、三個月，一天工資八百元，一個月二萬四千元，共領了九萬六千
    元，但因被告必須把金針賣掉有收入才會給伊工資，故平日伊都隔二、三天向被
    告借一千元，待發放工資時再扣除借款等語，復證稱：採金針是六月初，採到七
    月等語，然依其前揭所述，其自六月至七月為被告採金針，日薪八百元，豈有領
    取九萬六千元採金針工資之可能？其證詞顯然前後矛盾，是不能僅以證人丙○○
    於本院之證詞為被告有利之認定。另查，被告於警詢中供述：證人丙○○幫忙採
    金針，共工作一日；又改稱：證人丙○○於過年後幫伊工作到五月初等語；另於
    本院審理中供述：證人丙○○在伊處工作休休停停，共工作四十天，自農曆四月
    份開始為伊工作到五月底或六月初等語，被告對於證人丙○○究工作多久，先後
    為不同之陳述，且與證人丙○○前開所述，共工作二、三個月等語不相符合，實
    難認定證人丙○○於九十一年間確曾受雇於被告，被告前開辯稱交付之一千元係
    證人丙○○之工資云云，並不可採。綜上所述，被告之犯行確已該當公職人員選
    舉罷免法第九十條之一之罪，原審據以判處前揭所述之刑，並得易科罰金，量刑
    上尚稱允當，並無量刑過重之情形。被告請求撤銷原判決，更為適法之判決，其
    上訴並無理由，應予駁回。
據上論斷，應依刑事訴訟法第四百五十五條之一第三項、第三百六十八條、第三百七
十三條，判決如主文。
本案經檢察官乙○○到庭執行職務。
中      華      民      國    九十三    年      七      月     三十     日
                              臺灣花蓮地方法院刑事第二庭
                                  審判長法官  林  碧  玲
                                        法官  陳  世  博
                                        法官  俞  秀  美
右正本證明與原本無異。
本件不得再上訴。
                                  法院書記官
中      華      民      國    九十三    年      八      月      五      日
